臺灣臺北地方法院刑事判決　　　　　　　 96年度易字第102號
　　公　訴　人　臺灣臺北地方法院檢察署檢察官
　　被　　　告　甲○○
　　　　　　　　　　　　（
上列被告因違反毒品危害防制條例案件，經檢察官提起公訴（九
十五年度毒偵字第三四００號），嗣因被告就被訴事實為有罪之
陳述，經本院告知簡式審判程序意旨，並聽取公訴人及被告之意
見後，本院合議庭裁定由受命法官獨任依簡式審判程序審理，茲
判決如下：
    主  　文
甲○○施用第二級毒品，累犯，處有期徒刑拾月。扣案如附表編
號1.所示之物沒收銷燬之。扣案如附表編號2.所示之物沒收。
    犯罪事實
一、甲○○前(1)於民國八十七年間，因施用毒品案件，經本院於
    八十七年十一月十六日以八十七年毒聲字第一四０九號裁定
    送觀察勒戒後，認無繼續施用毒品傾向由臺灣臺北地方法院
    檢察署（下稱臺北地檢署）檢察官於八十七年十二月九日以
    八十七年度偵字第二三九九四號為不起訴處分確定。(2)又於
    八十八年間，因施用毒品案件，經臺灣士林地方法院（下稱
    士林地院）於八十八年七月三日以八十八年度毒聲字第一三
    ０四號裁定送觀察勒戒後，認無繼續施用毒品傾向由臺灣士
    林地方法院檢察署檢察官於八十八年七月二十一日以八十八
    年度偵字第六九一九號為不起訴處分確定。(3)復於九十年間
    因施用毒品案件，經本院於九十一年一月二十三日以九十一
    年毒聲字第一五八號裁定送強制戒治，於九十二年七月二十
    二日停止戒治付保護管束，九十二年十二月三日戒治期滿，
    並由臺北地檢署檢察官以九十年度毒偵字第三一八三號案件
    提起公訴，由本院於九十二年三月三十一日以九十二年度易
    緝字第五十四號判處有期徒刑六月，嗣經臺灣高等法院於九
    十二年五月二十二日以九十二年度上易字第一０七五撤銷原
    判決，改判處有期徒刑八月確定，並於九十三年二月十三日
    入監執行，九十三年十月十二日縮刑期滿執行完畢。
二、甲○○猶不知悔改，基於施用第二級毒品安非他命（下稱安
    非他命）之犯意，於九十五年九月五日十六時許，在臺北縣
    汐止市○○○路○段二四六號三樓之二，施用安非他命一次
    ，嗣為警於同年九月六日十六時三十分許，在上址為警查獲
    ，並扣得如附表所示之物，經採集其尿液送鑑後，呈安非他
    命陽性反應，始悉上情。
三、案經臺灣基隆地方法院檢察署（下稱基隆地檢署）檢察官自
    動檢舉簽分呈請臺灣高等法院檢察署檢察長令轉臺北地檢署
    檢察官偵查起訴，甲○○於本院審理期間，經傳喚拘提無著
    ，本院於九十六年三月十四日發佈通緝，嗣於同年三月十五
    日緝獲到案接受審理。
    理    由
甲、程序部分：
    按本件被告所犯係死刑、無期徒刑、最輕本刑為三年以上有
    期徒刑以外之罪，其於準備程序就前揭被訴事實為有罪之陳
    述，經法官告知簡式審判程序之旨，並聽取其與公訴人之意
    見後，本院認無不得或不宜改依簡式審判程序進行之處，爰
    依刑事訴訟法第二百七十三條之一第一項、第二百八十四條
    之一，裁定本件由受命法官獨任進行簡式審判程序，合先敘
    明。
乙、實體部分：
一、證據之認定：
    上述犯罪事實，有被告於前述時地為警查獲，經警採集其尿
    液送驗後發現有安非他命類陽性反應之昭信科技顧問股份有
    限公司出具濫用藥物尿液檢體檢驗報告在卷可憑（基隆地檢
    署九十五年度毒偵字第二一０九號偵查卷第四頁參照），並
    有扣案供被告施用毒品如附表所示之物足憑，且被告亦對上
    開犯罪事實於本院九十六年三月二十日審理時供承不諱（本
    院前開期日審判筆錄參照），是依上述補強證據已足資擔保
    被告於本院審理中所為之上開任意性自白具有相當程度之真
    實性，而得使本院確信被告前述自白之犯罪事實確屬真實，
    參照刑事訴訟法第一百五十六條第一項、第二項規定，本院
    自得依被告前述自白及各該補強證據認定被告確有為前述施
    用安非他命之犯行。從而，本件事證明確，被告犯行亦堪以
    認定。
二、論罪科刑之法律適用：
  (一)核被告甲○○所為，係犯毒品危害防制條例第十條第二項之
    施用第二級毒品罪。被告施用安非他命前後持有安非他命之
    行為為其施用安非他命之高度行為所吸收，不另論以持有安
    非他命罪。
  (二)查被告有如犯罪事實欄一所載之犯罪科刑執行情形，有臺灣
    高等法院被告全國前案紀錄表在卷可稽，其前受有期徒刑執
    行完畢，於五年以內再犯本件有期徒刑以上之罪，為累犯，
    應依刑法第四十七條之規定加重其刑。
  (三)爰審酌被告前已因施用毒品，受有觀察勒戒、強制戒治之保
    安處分，仍為本件犯罪，顯見其未因前所受保安處分而決心
    改過暨其智識程度、品行、犯後尚能坦承犯行犯後態度良好
    等一切情狀，對被告量處如主文所示之刑。
  (四)另扣案如附表編號1.所示之安非他命殘渣袋（毒品量微無法
    磅秤），因該毒品殘渣無法與袋身完全剝離分開，應認該殘
    渣袋本身即屬違禁物，不問屬於犯人與否，均應依毒品危害
    防制條例第十八條第一項前段之規定宣告沒收銷燬；另扣案
    如附表編號2.所示之物，屬被告所有，且為供其吸食安非他
    命所用之物，惟非專供施用毒品之用，業據被告供明在卷，
    爰依刑法第三十八條第一項第二款、第三項規定宣告沒收。
據上論斷，應依刑事訴訟法第二百七十三條之一第一項、第二百
九十九條第一項前段，毒品危害防制條例第十條第二項、第十八
條第一項前段，刑法第十一條前段、第四十七條第一項、第三十
八條第一項第二款，判決如主文。
本案經檢察官永欽到庭執行職務。
中　　華　　民　　國　　96　　年 　　3 　　月　　30　　日
　　　　　　　　　刑事第九庭  法　官　葉珊谷
以上正本證明與原本無異。
如不服本判決，應於判決送達後10日內，向本院提出上訴狀。
                              書記官　顏淑華
中　　華　　民　　國　　96　　年　　 3　　 月　　30　　日
附表：
┌──┬─────┬────┬────────────┐
│編號│ 物品名稱 │ 數  量 │ 扣 押 物 品 清 單 編 號│
├──┼─────┼────┼────────────┤
│ １ │ 安非他命 │  4只   │臺灣基隆地方法院檢察署九│
│    │ 殘渣袋   │        │十五年度證字第一七八八號│
│    │          │        │編號1.                  │
├──┼─────┼────┼────────────┤
│ ２ │ 安非他命 │  2組   │臺灣基隆地方法院檢察署九│
│    │ 施用器具 │        │十五年度證字第一七八八號│
│    │          │        │編號2.                  │
└──┴─────┴────┴────────────┘
附錄本案論罪科刑法條全文：
毒品危害防制條例第十條：
施用第一級毒品者，處六月以上五年以下有期徒刑。
施用第二級毒品者，處三年以下有期徒刑。
